# 委托贷款怎么处理

提问人：13469987936 时间：2018-01-07 17:03:01
委托贷款怎么进行账务处理？收到的利息怎么核算，是记到财务费用还是应该记到其他业务收入啊？现金流量表呢？

回答人：chenyiwei
请参考《瑞华研究 2010 ～ 2016 汇编》之“问题5-1-13（委托贷款及其利息收入在资产负债表和利润表上的列示）”、“问题5-2-10（委托贷款现金流量表列示问题）”。